【裁判字號】    99,裁,3218
【裁判日期】    991209
【裁判案由】    虛報進口貨物產地
【裁判全文】
最  高  行  政  法  院  裁  定
                                      99年度裁字第3218號
抗  告  人  英特諾實業有限公司
代  表  人  羅慧恩
上列抗告人因與相對人財政部臺中關稅局間虛報進口貨物產地事
件，對於中華民國99年8月18日臺中高等行政法院99年度再字第
15號裁定關於移送本院部分，提起抗告，本院裁定如下：
    主  文
抗告駁回。
抗告訴訟費用由抗告人負擔。
    理  由
一、按抗告法院認抗告為不合法或無理由者，應為駁回抗告之裁
    定。
二、本件原裁定以：本件抗告人因虛報進口貨物產地事件，經臺
    中高等行政法院以97年度訴字第227號判決駁回抗告人之訴
    （下稱原確定判決），經抗告人提起上訴，本院98年度裁字
    第1304號裁定（下稱原確定裁定），以其上訴不合法駁回其
    上訴確定。抗告人仍表不服，以原確定判決及原確定裁定有
    行政訴訟法第273條第1項第13款及第14款等再審事由，向原
    審法院提起再審之訴，其中對於原確定裁定不服之部分移送
    本院，並經本院以99年度裁字第450號裁定（下稱前確定裁
    定）駁回抗告人再審之聲請。抗告人復對原確定裁定及前確
    定裁定聲請再審，而原確定裁定及前確定裁定，既係經本院
    以抗告人上訴或聲請再審不合法為由予以駁回，自屬本院應
    依職權調查裁判之事項，專屬本院管轄，抗告人向原審法院
    聲請再審，管轄顯有錯誤，乃依職權將此部分移送本院。
三、抗告意旨略謂：抗告人主張原確定判決所認定之違法事由，
    需由越南皇家ROYAL CERAMICTILES.,LTD公司、越南巴地頭
    頓省海關局富美分局以及我國駐越南臺北經濟文化辦事處等
    提供事證證明抗告人非虛報進口貨物產地，故無法在法定期
    間內提起再審之訴。再者，經向越南海關查證，本件係以SX
    XK型進口原料報單申報出口，而非如相對人所指以KD型報單
    申報，原審判決未經查證事實，遽為誤判，爰以行政訴訟法
    第276條第2項後段規定提出抗告等語。惟查本院係以上訴不
    合法為由，駁回抗告人對原確定判決之上訴，揆諸本院95年
    8月份庭長法官聯席會議決議，其有無事實上或法律上之再
    審事由，涉該確定裁定所為上訴不合法之認定是否正當，仍
    屬本院依職權調查之事項，應由本院管轄。再按，聲請再審
    專屬為裁定之原行政法院管轄，行政訴訟法第283條準用第2
    75條第1項定有明文，是對於前確定裁定聲請再審，仍專屬
    本院管轄。從而，原審法院將此部分移送本院管轄，並無違
    誤，抗告人之抗告難認有理，應予駁回。至於抗告人以原確
    定判決有行政訴訟法第273條第1項第13款、第14款所定事由
    提起再審之訴部分，業經原審法院另以99年度再字第15號裁
    定駁回其訴，抗告人不服提起抗告，復經本院駁回，附此敘
    明。
四、據上論結，本件抗告為無理由。依行政訴訟法第104條、民
    事訴訟法第95條、第78條，裁定如主文。
中    華    民    國    99    年    12    月    9     日
                    最高行政法院第五庭
                        審判長法官  吳  明  鴻
                              法官  林  茂  權
                              法官  侯  東  昇
                              法官  黃  秋  鴻
                              法官  陳  國  成

以  上  正  本  證  明  與  原  本  無  異
中    華    民    國    99    年    12    月    10    日
                              書記官  葛  雅  慎

司法院資訊處製作；財團法人民間司法改革基金會備份。
